【裁判字號】    90,易,448
【裁判日期】    900913
【裁判案由】    竊盜
【裁判全文】
臺灣苗栗地方法院刑事判決                            九十年度易字第四四八號
    公  訴  人  臺灣苗栗地方法院檢察署檢察官
    被      告  丙○○
右列被告因竊盜案件，經檢察官提起公訴（九十年度偵字第二五七八號），本院判決
如左：
    主  文
丙○○竊盜，累犯，處有期徒刑陸月，如易科罰金，以參佰元折算壹日。
扣案鑰匙壹支沒收。
    事  實
一、丙○○曾於民國八十五年間因違反麻醉藥品管理條例案件，經臺灣新竹地方法院
    判處有期徒刑一年確定，並於八十六年十一月七日執行完畢，猶不知俊改，竟意
    圖為自己不法之所有，於九十年四月二十二日晚上八時許，在苗栗縣後龍鎮○○
    里○○路與南龍路口，以自備鑰匙竊取戊○○所有之車號ＭＥ–７３５９號藍色
    自用小貨車一輛，得手後，旋將該車車牌二面拆下棄置。嗣於同年五月二十一日
    晚上，己○○欲至水尾而委請丙○○前來搭載，丙○○即駕駛上開自用小貨車至
    己○○住處搭載己○○至苗栗縣後龍鎮溪洲里水尾後，己○○先行下車，丙○○
    再駕駛上開自用小貨車離去，嗣於同年月二十二日凌晨三時三十分許，丙○○駕
    駛上開自用小貨車行經苗栗縣後龍鎮○○里○鄰○○道路時，為警當場查獲，並
    扣得上開供行竊用之鑰匙一支，始悉上情。
二、案經苗栗縣警察局竹南分局報請臺灣苗栗地方法院檢察署檢察官偵查起訴。
    理  由
一、訊據被告丙○○固坦承於前揭時、地駕駛上開贓車為警查獲之事實，惟矢口否認
    有何竊盜犯行，辯稱該車係己○○所有，並非伊竊取云云。惟查：
（一）被告先於警訊時辯稱：當日凌晨二時許，己○○叫伊至後龍西濱公路駕駛該車
      至溪洲里六鄰五十九號西濱公路慢車道上載己○○，因當時找不到他，即在附
      近繞，始經警查獲，伊係由胞弟乙○○載至西濱公路駕駛該車，到達時，該車
      當時已有一把鑰匙插在鑰匙孔上，伊順手開啟該車云云（參見偵查卷十二頁警
      訊筆錄）；嗣於檢察官偵查時即改稱：當天凌晨一時許，己○○請伊幫他開一
      部車，伊即由胞弟乙○○以機車載伊至龍十班坑「阿富」家中，再由阿富駕駛
      該載伊至龍西公路水尾路出口云云（參見偵查卷三七頁反面筆錄）；於本院調
      查時則改稱：九十年五月二十二日凌晨一點多，己○○打電話給伊，邀伊至他
      住處聊天，到他家門口，弟弟即先返家云云（參見本院二八頁筆錄），先後對
      於駕駛該車之地點、至己○○家係聊天或前往幫忙開車、胞弟以機車搭載其前
      往之下車地點究係己○○家門口亦或西濱公路先後翻覆不一，參以證人即被告
      胞弟乙○○證稱：伊在當日「晚上八時、九時、十時」間載丙○○過去，丙○○係在省道台一線天橋處下車云云（參見偵查卷三九頁反面、本院卷三十頁筆
      錄及庭繪現場圖），核與被告所稱：乙○○在「凌晨一時許」，騎車載伊外出
      後下車地點一節，均不相符，足徵證人乙○○於案發當晚搭載被告外出云云證
      述不實，顯係迴護被告之詞，不足採信。被告捏詞遭查獲當天即九十年五月二
      十二日凌晨一點多，由其胞弟乙○○以機車搭載其前往己○○處會面云云之動
      機，足豈人疑竇。
（二）證人己○○堅詞否認本案查獲之貨車係伊持有，迭自偵查迄本院審理時均一致
      證稱：案發當晚伊欲至水尾，即電詢丙○○有無車子可前往搭載，他即開被查
      獲之車前來，因車子沒油，伊認為丙○○係幫忙載伊外出，因而代付加油錢，
      至水尾後，伊即下車，並囑丙○○搭載伊返家，並未竊取該車等語（參見偵查
      卷四五反面至四六反面筆錄、本院卷五七頁筆錄），命其當庭與被告對質仍為
      同一陳述，核與被告聲請傳訊之證人即己○○住處附近之「輝哥檳榔攤」負責
      人庚○○證述：己○○住處距離伊店面約五十公尺，他偶爾會來買檳榔，未見
      過己○○開一輛藍色有帆布之自用小貨車等語（參見本院卷八二頁筆錄），則
      被告辯稱遭查獲之贓車係己○○所有並無其他積極證據足資證明。
（三）另證人即被告之友丁○○結證稱：伊常至丙○○家，於九十年五月二十一日曾
      在丙○○住處見到一部藍色、好像沒有車牌，有車棚的車子等語（參見本院卷
      五五頁筆錄），而質之被告亦自承遭查獲之車係藍色有帆布之貨車，且遭查獲
      前一日即九十年五月二十一日傍晚在住處曾遇到陳忠義等語（參見本院卷五九
      頁筆錄），惟被告仍辯稱二十一日傍晚該部遭查獲之車並未在伊住處云云，然
      參以證人丁○○乃被告聲請傳訊之證人，且與被告係朋友關係，此為被告所自
      承，則證人丁○○之證詞當無誣陷被告之可能而堪憑採，該部遭查獲之藍色貨
      車於九十年五月二十一日傍晚即已出現在被告住處甚明。益徵，被告前述捏詞
      稱：於九十年五月二十二日凌晨一點多，始由其胞弟乙○○以機車搭載其前往
      己○○處會面云云，係為掩飾該部遭查獲之車先前即已出現在被告住處所杜撰
      卸責之詞甚明。
（四）車號ＭＥ–７３５９號藍色自用小貨車係戊○○所有，於九十年四月二十二日
      晚上八時許，在苗栗縣後龍鎮○○里○○路與南龍路口遭竊等情，業據被害人
      戊○○指訴歷歷，並有車輛竊盜詳細資料畫面表一份及其出具之贓物認領保管
      單一紙在卷可稽。參以被告自承於九十年五月初即見過該車等語（參見偵查卷
      二八頁反面筆錄），及被告於同年月二十二日凌晨三時三十分許，駕駛前開未
      懸掛車牌貨車，為警當場查獲，持有贓物事實已明，且臨訟編撰係於遭查獲當
      日凌晨前往己○○住處幫其開車云云，且前開貨車亦非他人所借，否則被告無
      需捏詞該車係己○○持有，此外復有供竊取該貨車用之鑰匙一支扣案，本案事
      證明確，其竊盜犯行洵堪認定。至被告聲請傳訊之證人甲○○、辛○○因法務
      部個人戶籍查詢資料查無二人之設籍及苗栗縣警察局通霄分局、苗栗縣警察局
      通霄分局分別函覆稱轄區內查無此二人相關資料，傳訊不能且事證已明，無再
      予傳訊必要，附此敘明。
二、核被告所為，係犯刑法第三百二十條第一項之普通竊盜罪。查被告前曾於八十五
    年間因違反麻醉藥品管理條例案件，經臺灣新竹地方法院判處有期徒刑一年確定
    ，並於八十六年十一月七日執行完畢，此有臺灣苗栗地方法院檢察署刑案資料查
    註紀錄表及臺灣高等法院被告全國前案紀錄表及被告在監在押資料表各一份在卷
    足憑，其於有期徒刑之執行完畢後五年內再犯有期徒刑以上之本罪，為累犯，應
    依刑法第四十七條之規定加重其刑。爰審酌被告之素行非佳、犯罪之手段、竊得
    該車價值新臺幣五萬元（此業經被害人陳林傳於警訊時陳述在卷）所生危害及犯
    後不知坦承犯行態度不佳等一切情狀，量處如主文所示之刑，並諭知易科罰金之
    折算標法。末查扣案之鑰匙一支為被告所有，且供其竊盜犯罪之用，已如前述，
    應依刑法第三十八條第一項第二款沒收。
據上論斷，應依刑事訴訟法第二百九十九條第一項前段，刑法第三百二十條第一項、
第四十七條、第四十一條第一條前段、三十八條第一項第二款，罰金罰鍰提高標準條
例第一條前段、第二條，判決如主文。
本案經檢察官戴瑞麒到庭執行職務
中      華      民      國    九十      年      九      月      十三    日
        臺灣苗栗地方法院刑事第二庭
                                          法  官  黃  賢  婷
右正本證明與原本無異。
如不服本判決，應於判決送達後十日內向本院提出上訴狀( 應附繕本 )，上訴於
臺灣高等法院台中分院。
                                          書記官  陳  文  聰
中      華      民      國    九十      年      九      月      十三    日
附錄法條
刑法第三百二十條
意圖為自己或第三人不法之所有，而竊取他人之動產者，為竊盜罪，處五年以下有期
徒刑、拘役或五百元以下罰金。
意圖為自己或第三人不法之利益，而竊佔他人之不動產者，依前項之規定處斷。
前二項之未遂犯罰之。


司法院資訊處製作；財團法人民間司法改革基金會備份。
